臺灣高等法院臺中分院刑事判決　　　　　　　　　九十一年度上易字第一八九一號
　　上　訴　人　乙○○
　　即　被　告
右上訴人因竊盜案件，不服台灣台中地方法院九十一年度易緝字第三七五號，中華民
國九十一年八月十五日第一審判決（起訴案號：台灣台中地方法院檢察署九十年度偵
字第一七０八九、二二六六０號），提起上訴，本院判決如左：
      主  文
原判決撤銷。
乙○○連續攜帶兇器竊盜，未遂，累犯，處有期徒刑陸月，如易科罰金以參佰元折算
壹日。扣案之螺絲起子壹支沒收。
      事  實
本院認定之犯罪事實與原審判決書之記載相同，玆引用之。（如附件）
      理  由
一、引用原審判決書所記載之證據。
二、核上訴人即被告（以下簡稱為被告）乙○○第一次所為係犯刑法第三百二十條第
    一項之普通竊盜罪，第二次所為係犯同法第三百二十一條第二項、第一項第三款
    之攜帶兇器竊盜未遂罪。第三次所為係犯同法第三百二十條第一項之普通竊盜罪
    。公訴人雖認被告第三次所為係犯同法第三百二十一條第一項第一款之於夜間侵
    入有人居住之建築物竊盜罪，然該台中縣大里市○○路四三巷十八之二號建築物
    ，係被害人丙○○、丁○○○任職之工廠，並非夜間有人居住之建築物，被告入
    內竊盜，僅成立同法第三百二十條第一項之普通竊盜罪，公訴人認係成立同法第
    三百二十一條第一項第一款之於夜間侵入有人居住之建築物竊盜罪，起訴法條尚
    有未洽，應予變更。又第三次竊盜部分被告同時竊取被害人丙○○、丁○○○所
    有夾克各一件（丙○○夾克內另有鑰匙一串），為同種想像競合犯，應從一重處
    斷之。另被告先後三次犯行，犯罪構成要件相同，顯係基於概括之犯意反覆為之
    ，為連續犯，應從較重之攜帶兇器竊盜未遂罪論以一罪。又被告前曾因犯竊盜及
    妨害公務等罪，經本院分別判處有期徒刑八月、九月及七月，嗣經定其應執行刑
    為有期徒刑一年十月，於八十九年五月二日執行完畢，有台灣台中地方法院檢察
    署刑案資料查註紀錄表及台灣高等法院被告全國前案紀錄表足憑，其於五年之內
    再犯有期徒刑以上之本罪，為累犯，應依法加重其刑。另被告已著手於攜帶兇器
    竊盜犯罪之實行而不遂，為未遂罪，並依法減輕其刑，且先加後減之。原審予以
    論罪科刑，固非無見，惟查原判決對於被告第三次竊盜犯行部分，僅於理由內說
    明被告係成立普通竊盜罪，而未依刑事訴訟法第三百條之規定予以變更起訴法條
    ，自有可議。被告上訴意旨否認犯罪，雖無理由，但原判決既有上述可議之處，
    應由本院將原判決予以撤銷改判。爰審酌被告素行不佳（已如前述），仍不知悔
    改，又連續竊盜，危害社會治安非輕，及其犯罪動機、手段、所生損害、犯罪後
    態度等一切情狀，量處被告如主文第二項所示之刑，並諭知易科罰金之折算標準
    ，以示懲儆。又扣案之螺絲起子一支，被告於警訊時已供承為其所有，且為供犯
    罪所用之物，並依刑法第三十八條第一項第二款之規定宣告沒收。
三、據上論斷，應依刑事訴訟法第三百六十九條第一項前段、第三百七十三條、第三
    百六十四條、第二百九十九條第一項前段、第三百條、刑法第五十六條、第三百
    二十一條第二項、第一項第三款、第二十六條前段、第四十七條、第四十一條第
    一項前段、第三十八條第一項第二款，罰金罰鍰提高標準條例第二條，判決如主
    文。
本案經檢察官甲○○到庭執行職務。
中      華      民      國      九十一    年    十    月    三十一    日
                                   臺灣高等法院臺中分院刑事第八庭
                                         審判長法  官  羅  得  村
                                               法　官  陳  毓  秀
                                               法  官  劉  榮  服
右正本證明與原本無異。
不得上訴。
                                               書記官  陳  俞  豪
中      華      民      國　  九十一     年     十一      月     四     日
附錄論罪科刑法條
刑法第三百二十一條
犯竊盜罪而有左列情形之一者，處六月以上五年以下有期徒刑：
    一  於夜間侵入住宅或有人居住之建築物、船艦，或隱匿其內而犯之者。
    二  毀越門扇、牆垣或其他安全設備而犯之者。
    三  攜帶兇器而犯之者。
    四  結夥三人以上而犯之者。
    五  乘火災、水災或其他災害之際而犯之者。
    六  在車站、埠頭而犯之者。
前項之未遂犯罰之。
                                                              　　　　　Ｆ
